【裁判字號】    92,易,841
【裁判日期】    920421
【裁判案由】    詐欺等
【裁判全文】
臺灣高雄地方法院刑事判決                          九十二年度易字第八四一號
    公訴人  臺灣高雄地方法院檢察署檢察官
    被  告  丙○○
右列被告因詐欺等案件，經檢察官提起公訴（九十一年度偵字第二六三五六號、九十
二年度偵字第二五二五號），本院判決如左：
    主  文
丙○○連續意圖為自己不法之所有，以詐術使人將本人之物交付，累犯，處有期徒刑
伍月，如易科罰金，以參佰元折算壹日。
    事  實
一、丙○○前因竊盜案件，經臺灣嘉義地方法院以九十一年度簡字第七五八號判決，
    判處有期徒刑三月確定，於民國九十一年九月二十五日易科罰金執行完畢，詎其
    竟仍不知悔改，復基於意圖為自己不法所有之概括犯意，於九十一年十月十日十
    時四十分許，至高雄市三民區○○○路二二七號「連進機車行」，向負責人乙○○○佯稱欲購買車牌號碼為ＸＷＬ─九九七號之重型機車一輛，並於填寫機車定
    購單一紙交付乙○○○後，要求試騎該機車，致使乙○○○陷於錯誤，同意丙○○試騎，並將前揭機車交付丙○○，丙○○隨即騎乘該機車離去，不知去向，而
    以此方式詐得前揭機車。丙○○得手後，復承前揭犯意，於九十一年十一月五日
    七時二十分許，在高雄市○○區○○路五三三號國軍左營醫院內，趁住在該院八
    樓八０六病床之丁○○不注意之際，以徒手之方式，竊得丁○○所有置放在前揭
    病床旁邊桌上之紅色易利信Ｔ一六八八型行動電話手機一支（含ＳＩＭ識別卡一
    枚），隨即於同日八時許，在前開醫院內，向在該院八樓擔任看護之甲○○，謊
    稱自己係其兄吳昇儒之軍中長官，並持其竊得之前揭行動電話手機向甲○○佯稱
    沒有電，欲向甲○○借用手機云云，致使甲○○陷於錯誤，而將其自己所有之摩
    托羅拉Ｖ八０八八型行動電話手機一支交付予丙○○，丙○○旋即趁機逃逸，而
    以此方式再詐得行動電話手機一支。嗣因甲○○察覺有異而報警處理，始為警循
    線查知上情。
二、案經乙○○○、甲○○分別訴由高雄市政府警察局三民第一分局及高雄市政府警
    察局左營分局移送臺灣高雄地方法院檢察署檢察官偵查起訴。
    理  由
一、訊據被告丙○○對右揭詐騙告訴人乙○○○所有車牌號碼ＸＷＬ─九九七號機車
    及告訴人甲○○所有摩托羅拉Ｖ八０八八型行動電話手機之事實坦承不諱，核與
    告訴人乙○○○、甲○○二人迭於警訊及偵查時指訴之被害情節大致相符，並有
    機車訂購單一紙附卷可稽，是被告此二部分犯罪事證明確。至被告雖矢口否認有
    何竊得被害人丁○○紅色易利信Ｔ一六八八型行動電話手機之犯行，並辯稱其係
    拿自己之行動電話手機向告訴人甲○○詐騙等云云，惟其如何竊得被害人丁○○
    前揭手機等情，已據其於警訊時坦承不諱（見九十一年十一月十三日警訊筆錄）
    ，核與被害人丁○○迭於警訊及偵查時指訴之被害情節大致相符，加以告訴人甲○○亦於偵查時指證稱：當時被告手上拿一支紅色手機跟伊佯稱手機沒電等語（
    見九十一年三月二十一日偵查筆錄），與被害人丁○○失竊之手機顏色相同，則
    被告竊得被害人丁○○之行動電手機部分犯行，自亦堪認定，其於偵查及本院審
    理時翻異前詞，而以前揭情詞置辯，應係卸責之詞，而不足採信。從而，本件至
    此事證已臻明確，被告犯行洵堪認定，應依法加以論科。
二、核被告丙○○所為，係犯刑法第三百二十條第一項之竊盜罪及同法第三百三十九
    條第一項之詐欺取財罪。其先後二次詐欺取財犯行，時間緊接，觸犯構成要件相
    同之罪名，顯係基於概括犯意反覆為之，應論以連續犯，並加重其刑。又其所為
    前揭竊盜及連續詐欺取財罪間，有方法結果之相牽連關係，應從一重之連續詐欺
    取財罪處斷。再被告前因竊盜案件，經臺灣嘉義地方法院以九十一年度簡字第七
    五八號判決，判處有期徒刑三月確定，於九十一年九月二十五日易科罰金執行完
    畢，有臺灣高等法院被告全國前案紀錄表可按，其於五年內再犯本件有期徒刑以
    上之罪，為累犯，應依法加重其刑，並遞加之。爰審酌被告之犯罪動機、目的、
    手段，與生活狀況、品行、智識程度，其尚未賠償告訴人及被害人所受損害、其
    未能坦承全部犯行，惟本件犯罪情節尚非重大等一切情狀，量處如主文所示之刑
    ，並諭知易科罰金之折算標準，以示儆懲。
據上論斷，應依刑事訴訟法第二百九十九條第一項前段，刑法第五十六條、第三百三
十九條第一項、第三百二十條第一項、第五十五條、第四十七條、第四十一條第一項
，罰金罰鍰提高標準條例第一條前段、第二條，判決如主文。
本案經檢察官彭斐虹到庭執行職務。
中      華      民      國    九十二    年      四      月    二十一  日
                                  臺灣高雄地方法院刑事第五庭
                                      法  官    劉傑民
右正本證明與原本無異。
如不服本判決，應於判決送達後十日內，向本院提出上訴狀。
                                      書記官    林秀珍
中      華      民      國    九十二    年      四      月    二十一    日
附錄法條：
刑法第三百二十條第一項
意圖為自己或第三人不法之所有，而竊取他人之動產者，為竊盜罪，處五年以下有期
徒刑、拘役或五百元以下罰金。
刑法第三百三十九條第一項
意圖為自己或第三人不法之所有，以詐術使人將本人或第三人之物交付者，處五年以
下有期徒刑、拘役或科或併科一千元以下罰金。


司法院資訊處製作；財團法人民間司法改革基金會備份。
